【裁判字號】    98,抗,59
【裁判日期】    980330
【裁判案由】    定應執行刑
【裁判全文】
臺灣高等法院臺南分院刑事裁定            98年度抗字第59號
抗  告  人  甲○○
相  對  人  臺灣嘉義地方法院檢察署檢察官
上列抗告人因定應執行刑案件，不服臺灣嘉義地方法院中華民國
98年1月22日98年度聲字第91號裁定，提起抗告，本院裁定如下
：
    主  文
抗告駁回。
    理  由
一、抗告意旨略以：伊於民國97年12月16日應執行有期徒刑8月
    （臺灣嘉義地方法院檢察署97年度執字第4161號），因工作
    意外傷害導致骨折，故具狀請求暫緩執行延至民國98年2月
    10日報到。又伊因家庭因素不希望合併執行，請求先執行前
    開97年度執字第4161號云云。
二、按數罪併罰，有二裁判以上者，依刑法第51條之規定，定其
    應執行之刑，刑法第53條定有明文。又刑法第51條第5款規
    定，宣告多數有期徒刑者，於各刑中之最長期以上，各刑合
    併之刑期以下，定其刑期，但不得逾30年。且對於定應執行
    刑之案件，法院所為刑之酌定，本屬自由裁量事項，倘未逾
    法定裁量範圍（即各刑中之最長期以上、各刑合併之刑期以
    下之法定範圍內），即難謂其職權之行使有違誤。另法律上
    屬於自由裁量之事項，有其外部性界限及內部性界限，並非
    概無拘束。依據法律之具體規定，法院應在其範圍選擇為適
    當之裁判者，為外部性界限；而法院為裁判時，應考量法律
    之目的，及法律秩序之理念所在者，為內部性界限。法院為
    裁判時，二者均不得有所踰越（最高法院80年台非字第473
    號判例意旨參照）。是於數罪併罰，有二裁判以上，定其應
    執行之刑時，固屬於法院自由裁量之事項，惟仍應受前揭外
    部性界限及內部性界限之拘束，則屬當然。另按定應執行之
    刑，應由犯罪事實最後判決之法院檢察官聲請該法院依法裁
    定之，不能因犯罪之一部分所科之刑業經執行完畢，而認檢
    察官之聲請為不合法，予以駁回。至已執行部分，檢察官於
    指揮執行時應如何處理？係另一問題，與定應執行刑之裁定
    無涉（參酌最高法院88年度台抗字第325號裁定）。
三、經查：
  (一)查抗告人甲○○因違反毒品危害防治條例等罪，經臺灣嘉義
    地方法院先後判處如原裁定附表所示之刑，均經分別確定在
    案。茲檢察官聲請定其應執行之刑，原審法院合併定應執行
    刑為有期徒刑2年6月，從形式上觀察，未逾越刑法第51條第
    5款所定法律之外部性界限。又抗告人所犯附表編號1、2 之
    罪，前經原審法院97年度訴字第674號判決定應執行刑為有
    期徒刑8月，抗告人所犯附表編號3、4、5、6、7之罪，前經
    原審法院97年度訴字第867號判決定應執行刑為有期徒刑2年
    ，有原審97年度訴字第674號及97年度訴字第867號刑事判決
    在卷（見原審卷第3至4頁、第6至7頁）可稽。則抗告人所犯
    原裁定附表1至7之罪，依前定應執行刑後，合併之刑期共計
    最長為有期徒刑3年3月，原審法院依職權定其應執行刑有期
    徒刑2年6月，未違反前開內部性界線之限制，亦未剝奪抗告
    人既得之利益而不利於抗告人，經核原裁定並無不當。
  (二)至抗告意旨雖指稱因工作意外傷害導致骨折，請求暫緩執行
    ，及伊因家庭因素不希望合併執行，請求先執行前開97年度
    執字第4161號云云。然依前開說明，此部分係屬檢察官指揮
    執行之問題，與定應執行刑之裁定無涉，是抗告人以上情抗
    告，指摘原裁定不當，難謂有據。
  (三)綜上所述，抗告人所為上開抗告，為無理由，應予駁回。
四、據上論結，應依刑事訴訟法第412條，裁定如主文。
中    華    民    國    98    年    3     月    30    日
                  刑事第二庭    審判長法  官  葉居正
                                      法  官  郭千黛
                                      法  官  洪碧雀
以上正本證明與原本無異。
如不服本裁定，應於收受本裁定後五日內向本院提出抗告狀。
                                      書記官  魏芝雯
中    華    民    國    98    年    3     月    31    日


司法院資訊處製作；財團法人民間司法改革基金會備份。
